# 计学撮要-现金流量表问题

提问人：ivancheng 时间：2012-11-14 17:11:28
在计学撮要的 393 页，根据《企业会计准则第 31 号--现金流量表》和《企业会计准则讲解（ 2008 ）》可以得出一个结论：现金流量表中的“现金”概念是与资产负债表的“货币资金”项目想对应的。 而在《企业会计准则讲解（ 2010 ）》中，对其他货币资金的一个定义是：其他货币资金是指存放在金融机构的外埠存款、银行汇票存款、银行本票存款、信用卡存款、信用证保证金存款和存出投资款等，与“其他货币资金”科目核算内容一致。 而我接触到的银行承兑汇票存款保证金可能存在一定的期限，比如在资产负债表日后 3 个月以上才到期，那么这个也属于现金流量表中的现金的概念吗？还是 3 个月以上才到期的银行承兑汇票存款保证金本就不属于其他货币资金核算的范围？ 谢谢！

回答人：chenyiwei
期限在 1 年以内的各种保证金存款，在资产负债表上可以列报为货币资金，但因为不能随时用于支付，其用途受到限制，现金流量表中不能列报为现金，即使其期限在 3 个月内也是如此。